zh-CN: 按钮端子类型: IDC; JST 连接器; Molex KK; PCB 安装; 快速连接 2.8 毫米; 快速连接 4.8 毫米; 快速连接 6.3 毫米; 螺丝端子; 焊片; 其他
lt-LT: Mygtuko gnybtų tipas: IDC; JST jungtis; Molex KK; PCB tvirtinimas; Greito sujungimo 2,8 mm; Greito sujungimo 4,8 mm; Greito sujungimo 6,3 mm; Varžtinis gnybtas; Lituojamoji ausutė; Kita
sl-SI: Tip priključka tipke: IDC; JST konektor; Molex KK; PCB pritrditev; Hitra povezava 2,8 mm; Hitra povezava 4,8 mm; Hitra povezava 6,3 mm; Vijačna sponka; Spajkalni priključek; Drugo
el: Τύπος τερματικού κουμπιού: IDC; Σύνδεσμος JST; Molex KK; Στήριγμα PCB; Γρήγορη σύνδεση 2,8 mm; Γρήγορη σύνδεση 4,8 mm; Γρήγορη σύνδεση 6,3 mm; Βιδωτός ακροδέκτης; Ακροδέκτης συγκόλλησης; Άλλο
de: Drucktaster-Anschlusstyp: IDC; JST-Stecker; Molex KK; Leiterplattenmontage; Schnellanschluss 2,8 mm; Schnellanschluss 4,8 mm; Schnellanschluss 6,3 mm; Schraubklemme; Lötfahne; Sonstiges
tr: Basmalı düğme terminal tipi: IDC; JST konektör; Molex KK; PCB montaj; Hızlı bağlantı 2,8 mm; Hızlı bağlantı 4,8 mm; Hızlı bağlantı 6,3 mm; Vidalı terminal; Lehim ucu; Diğer
bg-BG: Тип клема на бутона за натискане: IDC; JST конектор; Molex KK; PCB монтаж; Бързо свързване 2,8 мм; Бързо свързване 4,8 мм; Бързо свързване 6,3 мм; Винтова клема; Запояваща клема; Други
nb: Trykknappterminaltype: IDC; JST-kontakt; Molex KK; PCB-montering; Hurtigkobling 2,8 mm; Hurtigkobling 4,8 mm; Hurtigkobling 6,3 mm; Skrueterminal; Loddeøre; Annet
ko: 푸시 버튼 터미널 유형: IDC; JST 커넥터; 몰렉스 KK; PCB 장착; 퀵 커넥트 2.8mm; 퀵 커넥트 4.8mm; 퀵 커넥트 6.3mm; 나사 단자; 솔더 러그; 기타
ro-RO: Tip terminal push-button: IDC; Conector JST; Molex KK; Montare PCB; Conectare rapidă 2,8 mm; Conectare rapidă 4,8 mm; Conectare rapidă 6,3 mm; Bornă cu șurub; Terminal pentru lipire; Altele
ja: プッシュボタン端子タイプ: IDC; JSTコネクター; Molex KK; PCBマウント; クイックコネクト2.8mm; クイックコネクト4.8mm; クイックコネクト6.3mm; ねじ端子; はんだラグ; その他
vi: Loại đầu cuối nút ấn: IDC; Đầu nối JST; Molex KK; Gắn PCB; Kết nối nhanh 2,8 mm; Kết nối nhanh 4,8 mm; Kết nối nhanh 6,3 mm; Đầu nối vít; Mối hàn; Khác
hu: Nyomógomb-csatlakozó típusa: IDC; JST csatlakozó; Molex KK; NYÁK-ra szerelhető; Gyorscsatlakozó 2,8 mm; Gyorscsatlakozó 4,8 mm; Gyorscsatlakozó 6,3 mm; Csavaros sorkapocs; Forrasztási csatlakozó; Egyéb
th: ประเภทขั้วปุ่มกด: IDC; ขั้วต่อ JST; Molex KK; ติดตั้งบน PCB; ขั้วต่อเร็ว 2.8 มม.; ขั้วต่อเร็ว 4.8 มม.; ขั้วต่อเร็ว 6.3 มม.; ขั้วสกรู; หูบัดกรี; อื่นๆ
hr-HR: Tip priključka tipke: IDC; JST konektor; Molex KK; PCB montaža; Brzi priključak 2,8 mm; Brzi priključak 4,8 mm; Brzi priključak 6,3 mm; Vijčani terminal; Lemna ušica; Ostalo
sk-SK: Typ koncovky tlačidla: IDC; JST konektor; Molex KK; Montáž na PCB; Rýchlospojka 2,8 mm; Rýchlospojka 4,8 mm; Rýchlospojka 6,3 mm; Skrutkový terminál; Spájkovací kontakt; Iné
fi: Painonapin liittimen tyyppi: IDC; JST-liitin; Molex KK; Piirilevykiinnitys; Pikaliitin 2,8 mm; Pikaliitin 4,8 mm; Pikaliitin 6,3 mm; Ruuviliitin; Juotoskorvake; Muu
pt-PT: Tipo de terminal do botão de pressão: IDC; Conector JST; Molex KK; Montagem em PCB; Ligação rápida 2,8 mm; Ligação rápida 4,8 mm; Ligação rápida 6,3 mm; Terminal de parafuso; Terminal de solda; Outro
es: Tipo de terminal del botón pulsador: IDC; Conector JST; Molex KK; Montaje en PCB; Conexión rápida 2,8 mm; Conexión rápida 4,8 mm; Conexión rápida 6,3 mm; Terminal de tornillo; Terminal de soldadura; Otros
nl: Drukknop aansluitingstype: IDC; JST-connector; Molex KK; PCB-montage; Snelkoppeling 2,8 mm; Snelkoppeling 4,8 mm; Snelkoppeling 6,3 mm; Schroefklem; Soldeeraansluiting; Andere
pt-BR: Tipo de terminal do botão de pressão: IDC; Conector JST; Molex KK; Montagem em PCB; Conexão rápida 2,8 mm; Conexão rápida 4,8 mm; Conexão rápida 6,3 mm; Terminal de parafuso; Terminal de solda; Outro
pl: Typ terminala przycisku: IDC; Złącze JST; Molex KK; Montaż PCB; Szybkozłącze 2,8 mm; Szybkozłącze 4,8 mm; Szybkozłącze 6,3 mm; Zaciski śrubowe; Końcówka lutownicza; Inne
zh-TW: 按鈕端子類型: IDC; JST 連接器; Molex KK; PCB 安裝; 快速連接 2.8 mm; 快速連接 4.8 mm; 快速連接 6.3 mm; 螺絲端子; 焊接片; 其他
sv: Tryckknappens anslutningstyp: IDC; JST-kontakt; Molex KK; PCB-montage; Snabbanslutning 2,8 mm; Snabbanslutning 4,8 mm; Snabbanslutning 6,3 mm; Skruvplint; Lödöra; Övrigt
cs: Typ svorky tlačítka: IDC; JST konektor; Molex KK; PCB montáž; Rychlospojka 2,8 mm; Rychlospojka 4,8 mm; Rychlospojka 6,3 mm; Šroubová svorka; Pájecí očko; Jiné
it: Tipo di terminale del pulsante: IDC; Connettore JST; Molex KK; Montaggio su PCB; Connessione rapida 2,8 mm; Connessione rapida 4,8 mm; Connessione rapida 6,3 mm; Morsetto a vite; Terminale a saldare; Altro
fr: Type de borne à bouton-poussoir: IDC; Connecteur JST; Molex KK; Montage PCB; Connexion rapide 2,8 mm; Connexion rapide 4,8 mm; Connexion rapide 6,3 mm; Bornier à vis; Cosse à souder; Autre
en: Push button terminal type: IDC; JST connector; Molex KK; PCB mount; Quick connect 2.8 mm; Quick connect 4.8 mm; Quick connect 6.3 mm; Screw terminal; Solder lug; Other
ru: Тип клеммы кнопки: IDC; JST-коннектор; Molex KK; Монтаж на плату; Быстроразъём 2,8 мм; Быстроразъём 4,8 мм; Быстроразъём 6,3 мм; Винтовой терминал; Паяльный наконечник; Другой
da: Trykknapsterminaltype: IDC; JST-stik; Molex KK; PCB-montering; Hurtigkobling 2,8 mm; Hurtigkobling 4,8 mm; Hurtigkobling 6,3 mm; Skrueterminal; Loddeøje; Andet